臺灣高等法院刑事判決　　　　　　　 100年度上易字第395號
上　訴　人
即　被　告　陳永昌
上列上訴人因竊盜案件，不服臺灣臺北地方法院九十九年度易字
第二四九四號，中華民國九十九年十一月二十二日第一審判決（
起訴案號：臺灣臺北地方法院檢察署九十九年度偵字第一八八三
九號、第一九三０七號，暨移送併辦案號：臺灣板橋地方法院檢
察署九十九年度偵字第二０四一四號，嗣於原審準備程序進行中
，被告就被訴事實為有罪之陳述，經原審告知簡式審判程序意旨
，並聽取當事人之意見後，原審裁定依簡式審判程序進行），提
起上訴，本院判決如下：
    主  文
上訴駁回。
    理  由
一、按不服地方法院之第一審判決而上訴者，應向管轄第二審之
    高等法院為之。上訴書狀應敘述具體理由。上訴書狀未敘述
    上訴理由者，應於上訴期間屆滿後二十日內補提理由書於原
    審法院，逾期未補提者，原審法院應定期間先命補正。第二
    審法院認為上訴書狀未敘述理由或上訴有第三百六十二條前
    段之情形者，應以判決駁回之。但其情形可以補正而未經原
    審法院命其補正者，審判長應定期間先命補正。刑事訴訟法
    第三百六十一條、第三百六十七條，分別定有明文。所謂不
    服第一審判決之具體理由，必係依據卷內既有訴訟資料或提
    出新事證，指摘或表明第一審判決有何採證認事、用法或量
    刑等足以影響判決本旨之不當或違法，而構成應予撤銷之具
    體事由，始克當之（例如：依憑證據法則具體指出所採證據
    何以不具證據能力，或依憑卷證資料，明確指出所為證據證
    明力之判斷如何違背經驗、論理法則）；倘僅泛言原判決認
    定事實錯誤、違背法令、量刑失之過重或輕縱，而未依上揭
    意旨指出具體事由，或形式上雖已指出具體事由，然該事由
    縱使屬實，亦不足以認為原判決有何不當或違法者（例如：
    對不具有調查必要性之證據，法院未依聲請調查亦未說明理
    由，或援用證據不當，但除去該證據仍應為同一事實之認定
    ），皆難謂係具體理由，俾與第二審上訴制度旨在請求第二
    審法院撤銷、變更第一審不當或違法之判決，以實現個案救
    濟之立法目的相契合，並節制濫行上訴（最高法院九十七年
    度台上字第八九二號判決參照）。是以上訴人之上訴書狀或
    補提之上訴理由書，雖有敘述上訴理由，惟並未具體敘述第
    一審判決有上述違法、不當情形，即與未敘述具體理由無異
    ，其所為上訴，即不符合上訴之法定要件。
二、本件被告陳永昌不服原判決，提起上訴，上訴理由對於原審
    判決採證認事、用法均無爭執，僅以：被告陳永昌雖涉犯刑
    法第三百二十一條第一項第三款之攜帶兇器竊盜罪，而被告
    陳永昌所攜帶之兇器係指剪刀，但該剪刀長只有五公分左右
    ，將該剪刀握在手裡可能連剪刀都看不見，更別說它有什麼
    辦法拿來當作一般兇器，能夠對人的身體受到傷害，請鈞長
    能夠明查，能給予被告陳永昌判處一般竊盜罪；另外因為被
    告陳永昌的未婚妻當時已懷有七個月身孕，實在不忍心看到
    老婆跟著被告陳永昌受苦，所以才會受到朋友慫恿下犯下此
    案，請法官能夠從輕量刑云云。惟按：
（一）按「攜帶兇器竊盜，祇須行竊時攜帶具有危險性之兇器為
      已足，不以攜帶之初有行兇之意圖為必要。剪刀在客觀上
      具有危險性，為兇器之一種，上訴人攜帶剪刀，於夜間侵
      入住宅行竊，應成立加重竊盜罪。」（詳最高法院七十五
      年度台上字第一一六六號判決意旨）；「剪刀在客觀上足
      對人之生命、身體構成危害，自屬兇器之一種。」（詳最
      高法院六十九年度台上字第五三七號、七十八年度台上字
      第二三０三號判決意旨），足徵「剪刀」客觀上具有危險
      性，而為兇器之一種，被告陳永昌自承攜帶剪刀之目的係
      用以撬開車輛後視鏡玻璃，再用以剪斷電線以竊取他人自
      用小客車之後視鏡，「剪刀」自屬兇器無訛，否則被告陳
      永昌又何須攜帶「剪刀」行竊？是被告陳永昌所辯：攜帶
      剪刀其刀柄甚短，並非兇器云云，自無理由。
（二）次按「量刑輕重，係屬事實審法院得依職權自由裁量之事
      項，苟其量刑已以行為人之責任為基礎，並斟酌刑法第五
      十七條各款所列情狀，而未逾越法定刑度或有濫用權限情
      事，即不得任意指為違法。」（最高法院七十五年台上字
      第七０三三號判例、九十八年度台上字第五００二號判決
      意旨參照）。查被告陳永昌所犯刑法第三百二十一條第一
      項之攜帶兇器竊盜罪，其法定本刑為六個月以上五年以下
      有期徒刑之罪，且被告陳永昌復總計行竊五次，原審於判
      決時就被告陳永昌所犯各次攜帶兇器竊盜罪均量處有期徒
      刑七月，且定其應執行刑僅為有期徒刑一年，亦即僅十二
      個月，自無上訴狀中所載：量刑過重之情形，故被告陳永
      昌上訴並未指出原判決有何量刑失當之具體事由，自非適
      法之上訴理由。此外，被告陳永昌復就原審判決有何不當
      或違法之處，毫無一語提及，自非屬上訴第二審之具體理
      由，其上訴自不合法律上之程式，爰不經言詞辯論予以駁
      回。
據上論斷，應依刑事訴訟法第三百六十七條前段、第三百七十二
條，判決如主文。
中    華    民    國   100    年    2     月    18    日
                  刑事第十八庭審判長法  官  吳鴻章
                                    法  官  林銓正
                                    法  官  曾淑華
以上正本證明與原本無異。
本件不得上訴。
                                    書記官  王增華
中    華    民    國   100    年    2     月    18    日